【裁判字號】    91,苗勞簡,6
【裁判日期】    920812
【裁判案由】    給付補償金
【裁判全文】
臺灣苗栗地方法院民事簡易判決  九十一年度苗勞簡字第六號
    原      告  甲○○
    被      告  連泰紙業股份有限公司
    法定代理人  丙○○
    訴訟代理人  乙○○
右當事人間給付補償金事件，本院判決如左：
    主    文
被告應給付原告新臺幣拾捌萬仟貳佰貳拾元。
訴訟費用由被告負擔。
本判決於原告以新台幣壹拾萬元為被告供擔保後，得假執行。
    事實及理由
一、原告之聲明：
（一）被告應給付原告新台幣（下同）三十八萬三千二百二十元。
（二）請准供擔保宣告假執行。
二、事實摘要：
（一）原告起訴主張於民國八十八年三月二十六日起，受僱於被告公司，因被告將原
      告參加勞工保險金額之投保薪資以多報少如附表之金額，致原告於九十年十二
      月三十一日申請勞工保險老年給付時，金額短少，所受之差額損失為三十八萬
      三千二百二十元，屢向被告催討均置之不理，爰依勞工保險條例第七十二條及
      侵權行為之法律關係，請求被告賠償該差額。
（二）被告則以：原告於任職被告公司時，確實有反應所保勞工保險的薪資比較少，
      但被告公司所申報的薪資並沒有錯等語資為抗辯。
三、法院之判斷：
（一）按訴狀送達後，原告不得將原訴變更或追加他訴，但有擴張或減縮應受判決事
      項之聲明者，不在此限，民事訴訟法第二百五十五條第一項第三款定有明文。
      本件原告起訴係聲明被告應給付原告新台幣三十八萬七千九百九十元，嗣於九
      十二年二月二十日言詞辯論時變更聲明為請求被告給付三十八萬三千二百二十
      元，核其訴之變更係屬減縮應受判決事項之聲明，揆諸前開說明，原告訴之變
      更應為合法。
（二）原告主張其於八十八年三月二十六日至被告公司任職，並於九十年十二月三十
      一日申請勞工保險老年給付，有勞工保險局函附本院有關原告於被告處任職之
      八十八年三月份起至九十年十二月份之各月份薪資表及原告所填寫之勞工保險
      給付申請書（兼給付收據）、核定通知書影本等在卷可證，核屬相符，被告對
      此不爭執，自堪信原告此部分之主張為真實。
（三）查依兩造所不爭執之原告薪資表所示，原告於八十八年三月份薪資僅九千零十
      四元，而八十八年四至六月份所領之薪資，除生產獎勵金三千二百六十元、點
      心二百元及紀律獎金六百元部分，金額均為一致外，其餘之本薪、全勤、加班
      費及代班費，均屬不固定所得，依勞工保險條例第十四條第一項規定：「投保
      單位按被保險人之月薪資總額，依投保薪資分級表之規定，向保險人申報之薪
      資」，而同條例施行細則第三十二條第一項則規定：本條例第十四條第一項所
      稱月薪資總額，以勞動基準法第二條第三款規定之工資為準；其每月收入不固
      定者，以最近三個月收入之平均為準」，故被告於原告八十八年四月至六月未
      滿三個月期間，因無法計算前述三個月之平均薪資，而以如附表所示之二萬七
      千六百元申報投保薪資，尚無不合。惟被告於八十八年七月份起，既可計算出
      原告最近三個月收入之平均標準，顯即應依「勞工保險投保薪資分級表」之等
      級，依附表所示之應申報投保薪資金額，為原告投保，詎被告竟未依該標準計
      算，而僅依附表之原申報投保薪資欄所示之金額申報，顯有以多報少之實，且
      依勞工保險條例第七十二條第一項規定：「投保單位不依本條例之規定辦理投
      保手續者，按自僱用之日起，至參加保險之日止應負擔之保險費金額，處以二
      倍罰鍰。勞工因此所受之損失，並應由投保單位依本條例規定之給付標準賠償
      之。」，故投保單位有依「勞工保險投保薪資分級表」之等級，為勞工投保之
      規定，顯係強制規定，參以被告因短報原告之投保薪資，違反勞工保險條例第
      七十二條第一項規定，已另案於九十一年十月三十日以勞局承字第○九一○一
      ○一一三○○號函處以罰鍰，被告並已於九十一年十二月五日繳納罰鍰等情，
      亦據勞工保險局以九十二年六月三十日保承工字第○九二六○一一二七八○號
      函函復本院無誤，故被告所辯公司所申報的薪資並沒有錯等語，顯無足採信。
（四）依附表應申報投保薪資欄所示，如被告確依前揭規定，確實為原告投保，原告
      原可請領一百七十四萬六千三百六十元之老年給付，因被告之短報薪資，致原
      告僅受領勞工保險老年給付一百三十六萬三千一百四十元，有勞工保險給付申
      請書（兼給付收據）、核定通知書一份附卷可稽，致原告得請領之老年給付，
      受有三十八萬三千二百二十元差額之損失，則原告依侵權行為之法律關係及勞
      工保險條例第七十二條第二項規定，請求被告賠償此部分之差額損失，洵屬正
      當。
（五）原告陳明願供擔保，聲請宣告假執行，核無不合，爰酌定相當之擔保金額准許
      之。
四、結論：原告之訴為為有理由，依民事訴訟法第七十八條、第三百九十條第二項，
    判決如主文。
中      華      民      國    九十二    年      八      月     十二     日
                                  臺灣苗栗地方法院苗栗簡易庭
                                              法      官  黃建都
右正本係照原本作成。
如對本判決上訴，須於判決送達後二十日內向本院提出上訴狀。
                                              法院書記官  張茹茵
中      華      民      國    九十二    年      八      月     十二     日


司法院資訊處製作；財團法人民間司法改革基金會備份。
